臺灣桃園地方法院刑事判決　　　　　　110年度簡上字第170號
上　訴　人　臺灣桃園地方檢察署檢察官
被　　　告　王鴻毅


上列上訴人因被告傷害案件，不服本院109 年度桃簡字第1159號
，中華民國110 年1 月11日第一審刑事簡易判決（聲請簡易判決
處刑案號：109 年度調偵字第513 號），提起上訴，本院管轄之
第二審合議庭判決如下：
    主      文
上訴駁回。
    事實及理由
一、本案經本院合議庭審理結果，認為原審以被告王鴻毅犯兒童
    及少年福利與權益保障法第112 條第1 項前段、刑法第277
    條第1 項之成年人與少年共同故意對少年犯傷害罪，判處有
    期徒刑4 月，核其認事、用法及量刑均無不當，應予維持，
    並引用第一審刑事簡易判決所記載之犯罪事實、證據及理由
    （含臺灣桃園地方檢察署檢察官109 年度調偵字第513 號聲
    請簡易判決處刑書，如附件），另就證據部分補充被告於本
    院審理時所為之自白（見簡上卷第170-171 頁）。
二、檢察官上訴意旨略以：被告為成年人，其明知告訴人潘宥○
    （民國91年生，姓名年籍詳卷）當時為少年，卻仍故意傷害
    之，事後又未與告訴人達成和解，犯後態度非佳，是原審僅
    對被告判處有期徒刑4 月，量刑顯屬過輕等語。
三、按法官於有罪判決如何量處罪刑，為實體法賦予審理法官裁
    量之刑罰權事項，法官行使此項裁量權，自得依據個案情節
    ，參酌刑法第57條所定各款犯罪情狀之規定，於法定刑度內
    量處被告罪刑；除有逾越該罪法定刑或法定要件，或未能符
    合法規範體系及目的，或未遵守一般經驗及論理法則，或顯
    然逾越裁量，或濫用裁量等違法情事之外，自不得任意指摘
    其量刑違法（最高法院80年台非字第473 號判例、75年台上
    字第7033號判例、72年台上字第6696號判例、72年台上字第
    3647號判例意旨可資參照），職是，法官量刑如非有上揭明
    顯違法之情事，自不得擅加指摘其違法或不當。經查，原審
    審酌被告為成年人，僅因細故，竟夥同共犯田誠○（92年生
    ，姓名年籍詳卷）以棍棒、徒手毆打告訴人，致告訴人受有
    頭部撕裂傷三公分與臉部、鼻樑、右膝挫擦傷及雙手挫傷等
    傷害，且迄今亦未與告訴人達成和解，實有不該，惟念及被
    告犯後坦承犯行，並斟酌告訴人所受傷害之程度，被告犯罪
    之動機、手段及其行為時年僅22歲等一切情狀，量處有期徒
    刑4 月，是原審於法定刑內量處前開刑度，該量刑並未逾越
    客觀上之適當性、相當性及必要性之比例原則，核屬妥適，
    揆諸前揭說明，本院對原審量刑之職權行使，自當予以尊重
    。況且，被告雖事後未能與告訴人達成和解，然因涉及雙方
    對於損害賠償範圍之看法不同，與其個人經濟因素、負擔能
    力之考量，尚不能遽爾因此認定被告犯罪後態度不佳，且檢
    察官所指之上訴理由，原審亦已據以審酌並敘明如前，是檢
    察官仍執此理由提起上訴，為無理由，應予駁回。
據上論斷，應依刑事訴訟法第455 條之1 第1 項、第3 項、第36
8 條、第373 條，判決如主文。
本案經檢察官王柏淨聲請以簡易判決處刑、提起上訴，檢察官周
彤芬到庭執行職務。
中    華    民    國   110    年    10    月    26    日
                  刑事第十五庭  審判長法  官  林龍輝
                                      法  官  郭于嘉
                                      法  官  吳軍良
以上正本證明與原本無異。
不得上訴。
                                      書記官  魏妙軒
中    華    民    國   110    年    10    月    26    日
附件：臺灣桃園地方法院109 年度桃簡字第1159號刑事簡易判決
      。
臺灣桃園地方法院刑事簡易判決       109年度桃簡字第1159號
聲  請  人  臺灣桃園地方檢察署檢察官
被      告  王鴻毅  男  （民國00年0月00日生）
                    身分證統一編號：Z000000000號
                    住桃園市○○區○○路000巷00弄00號
上列被告因傷害案件，經檢察官聲請以簡易判決處刑（109 年度
調偵字第513 號），本院判決如下：
    主  文
王鴻毅成年人與少年共同故意對少年犯傷害罪，處有期徒刑肆月
。
    事實及理由
一、本件犯罪事實及證據，除證據部分補充被告王鴻毅於本院訊
    問時之自白外，其餘均引用檢察官聲請簡易判決處刑書之記
    載（如附件）。
二、論罪科刑：
  ㈠按刑法總則之加重，係概括性之規定，所有罪名均一體適用
    ；刑法分則之加重，係就犯罪類型變更之個別犯罪行為予以
    加重，成為另一獨立之罪名，而兒童及少年福利與權益保障
    法第112 條第1 項前段所定「成年人教唆、幫助或利用兒童
    及少年或與之共同實施犯罪，或故意對其犯罪者，加重其刑
    至二分之一」，其中成年人與兒童、少年共同實施犯罪之加
    重，並非對於個別特定之行為而為加重處罰，其加重係概括
    性之規定，對一切犯罪皆有其適用，自屬刑法總則加重之性
    質；至於故意對兒童及少年犯罪之加重，係對被害人為兒童
    、少年之特殊要件予以加重處罰，乃就犯罪類型變更之個別
    犯罪行為予以加重，則屬刑法分則加重之性質（最高法院10
    3 年度台非字第306 號判決要旨參照）。查本案於民國108
    年8 月20日發生時，被告乃年滿20歲之成年人，至共犯田誠
    ○（民國92年生，真實姓名年籍詳卷）、告訴人潘宥○（91
    年生，真實姓名年籍詳卷），則均為12歲以上未滿18歲之少
    年，是核被告所為，係犯兒童及少年福利與權益保障法第11
    2 條第1 項前段、刑法第277 條第1 項之成年人與少年共同
    故意對少年犯傷害罪。
  ㈡被告與少年田誠○，具有犯意聯絡及行為分擔，為共同正犯
    。
  ㈢兒童及少年福利與權益保障法第112 條第1 項前段所定「成
    年人與少年共同實施犯罪」及「成年人故意對少年犯罪」之
    二種加重條件，前者係為防止成年人與少年共同犯罪而設，
    後者係為保障少年之安全，並補充刑法刑度之不足，各有其
    立法用意，僅為求法條文句之簡潔，始合併於同一條文，並
    非就同一刑罰加重事由或立法目的，而有二個以上之加重規
    定，二者之間並無競合重疊或擇一適用之關係，是如有二種
    之加重事由，應依法遞加重之（最高法院95年度台上字第57
    31號，96年度台上字第1714、4778、6128號判決意旨參照）
    。被告係成年人與少年共同故意對少年為傷害犯行，同時有
    刑法分則（對少年犯罪）及刑法總則（與少年共犯）之雙重
    加重事由，應分別依成年人與少年共同實施犯罪加重其刑、
    成年人故意對少年犯罪加重其刑，遞加重之。
  ㈣爰審酌被告為成年人，僅因細故，竟夥同共犯田誠○以棍棒
    、徒手毆打告訴人，致告訴人受有檢察官聲請簡易判決處刑
    書所載之傷害，且迄今尚未與告訴人達成和解，實有不該。
    惟考量被告犯後坦承犯行，並斟酌告訴人所受之傷害程度，
    被告犯罪之動機、手段，及其行為時僅22歲等一切情狀，量
    處如主文所示之刑，以資警惕。
  ㈤另刑法第227 條之傷害罪，其法定刑為5 年以下有期徒刑，
    拘役或50萬元以下罰金。而故意對少年犯傷害罪，應依上開
    兒童及少年福利與權益保障法第112 條第1 項前段規定予以
    加重其刑，因係分則加重之性質，其法定刑有期徒刑部分加
    重之結果，即非「最重本刑為5 年以下有期徒刑以下之刑之
    罪」，縱受6 個月以下有期徒刑之宣告，亦不符刑法第41條
    第1 項前段得易科罰金規定，但本院宣告刑依同條第3 項規
    定，得易服社會勞動，附此敘明。
三、又被告與共犯田誠○，雖以棍棒毆打告訴人，惟此等犯罪工
    具並未扣案，且非違禁物，且衡以該物品之價值甚微，取得
    容易，沒收無法有效預防犯罪，欠缺刑法上之重要性，爰依
    刑法第38條之2 第2 項規定，不為沒收及追徵之諭知，一併
    指明。
四、依刑事訴訟法第449 條第1 項前段、第3 項、第454 條第2
    項，兒童及少年福利與權益保障法第112 條第1 項前段，刑
    法第28條、第277 條第1 項，刑法施行法第1 條之1 第1 項
    ，判決如主文。
五、如不服本件判決，得自收受送達之翌日起20日內向本院提出
    上訴狀，上訴於本院第二審合議庭（應附繕本）。
中    華    民    國   110    年    1     月    11    日
                    刑事第一庭  法  官  呂宜臻
以上正本證明與原本無異。
                                書記官  李芝菁
中    華    民    國   110    年    1     月    13    日
附錄法條：
兒童及少年福利與權益保障法第112條
成年人教唆、幫助或利用兒童及少年犯罪或與之共同實施犯罪或
故意對其犯罪者，加重其刑至二分之一。但各該罪就被害人係兒
童及少年已定有特別處罰規定者，從其規定。
對於兒童及少年犯罪者，主管機關得獨立告訴。
中華民國刑法第277條
傷害人之身體或健康者，處 5 年以下有期徒刑、拘役或 50 萬
元以下罰金。
犯前項之罪，因而致人於死者，處無期徒刑或 7 年以上有期徒
刑；致重傷者，處 3 年以上 10 年以下有期徒刑。
附件：臺灣桃園地方檢察署檢察官109 年度調偵字第513 號聲請
      簡易判決處刑書
臺灣桃園地方檢察署檢察官聲請簡易判決處刑書
                                    109年度調偵字第513號
    被      告  王鴻毅  男  23歲（民國00年0月00日生）
                        住桃園市○○區○○路000巷00弄00
                          號
                        國民身分證統一編號：Z000000000號
上列被告因傷害案件，業經偵查終結，認為宜以簡易判決處刑，
茲將犯罪事實及證據並所犯法條分敘如下：
        犯罪事實
一、王鴻毅與友人即少年潘宥○（民國91年生，姓名詳卷）、少
    年田誠○（92年生，姓名詳卷）於108 年8 月20日凌晨0 時
    許，在桃園市大溪區僑愛活動中心前，因細故有所爭執，王
    鴻毅竟與田誠○（所涉傷害部分，現由臺灣桃園地方法院少
    年法庭以108 年度少調字第1704號案件審理中）共同基於傷
    害之犯意聯絡，或持甩棍、或徒手毆打潘宥○，致潘宥○因
    此受有頭部撕裂傷三公分、雙手挫傷、臉部挫擦傷、鼻樑挫
    擦傷、右膝挫擦傷等傷害。
二、案經潘宥○訴由桃園市政府警察局大溪分局報告偵辦。
        證據並所犯法條
一、證據：
（一）證人即告訴人潘宥○、證人田誠○於警詢時及偵查中經具
      結後所為之證述。
（二）證人即在場人鄭宜○（94年生，姓名詳卷）於警詢時所為
      之證述。
（三）告訴人之診斷證明書。
二、核被告所為，係犯兒童及少年福利與權益保障法第112 條第
    1 項前段、刑法第277 條第1 項之成年人與少年共同故意對
    少年犯傷害罪嫌。被告與少年田誠○間有犯意聯絡及行為分
    擔，請依刑法第28條規定論以共同正犯。又被告為成年人，
    其與少年田誠○共同故意對對少年潘宥○犯罪，請依兒童及
    少年福利與權益保障法第112 條第1 項前段之規定，加重其
    刑。
三、依刑事訴訟法第451條第1項聲請逕以簡易判決處刑。
    此  致
臺灣桃園地方法院
中    華    民    國    109    年     4   月    21   日
                               檢 察 官   王 柏 淨
本件正本證明與原本無異
中    華    民    國    109    年     4   月    28   日
                               書 記 官   邱 絹 蓉
附錄本案所犯法條全文
中華民國刑法第277條
傷害人之身體或健康者，處 5 年以下有期徒刑、拘役或 50 萬
元以下罰金。
犯前項之罪，因而致人於死者，處無期徒刑或 7 年以上有期徒
刑；致重傷者，處 3 年以上 10 年以下有期徒刑。
附記事項：
本件係依刑事訴訟法簡易程式辦理，法院簡易庭得不傳喚被告、
輔佐人、告訴人、告發人等出庭即以簡易判決處刑；被告、被害
人、告訴人等對告訴乃論案件如已達成民事和解而要撤回告訴或
對非告訴乃論案件認有受傳喚到庭陳述意見之必要時，請即另以
書狀向簡易法庭陳述或請求傳訊。